【裁判字號】    99,交聲,274
【裁判日期】    990430
【裁判案由】    違反道路交通管理處罰條例聲明異議
【裁判全文】
臺灣臺北地方法院交通事件裁定         99年度交聲字第274號
原處分機關  臺北市交通事件裁決所
異  議  人
即受處分人  甲○○
上列異議人即受處分人因違反道路交通管理處罰條例案件，對於
臺北市交通事件裁決所於中華民國九十九年二月九日所為之處分
（北市裁罰字第裁二二—一ＡＦ一七七○○五號），聲明異議，
本院裁定如下：
    主  文
異議駁回。
    理  由
一、按汽車停車時，不得併排停車；停車時應依車輛順行方向緊
    靠道路右側，但單行道應緊靠路邊停車；其右側前後輪胎外
    側距離緣石或路面邊緣不得逾四十公分，在單行道左側停車
    時，比照辦理，道路交通安全規則第一百十二條第一項第十
    款、第二項分別定有明文。又汽車駕駛人停車時，不依順行
    方向，或不緊靠道路右側，或併排停車，或單行道不緊靠路
    邊停車者，處新臺幣（下同）六百元以上一千二百元以下罰
    鍰；再汽車駕駛人違規停車而駕駛人不在場，並經以科學儀
    器取得證據資料證明其行為違規，當場不能或不宜攔截製單
    舉發者，得對汽車所有人逕行舉發處罰；而前揭道路交通管
    理處罰條例之處罰，受舉發違反道路交通管理事件之受處罰
    人，認為受舉發之違規行為應歸責他人者，應於舉發違反道
    路交通管理事件通知單應到案日期前，檢附相關證據及應歸
    責人相關證明文件，向處罰機關告知應歸責人，處罰機關應
    即另行通知應歸責人到案依法處理，逾期未依規定辦理者，
    仍依前揭條例各該違反條款規定處罰，復為道路交通管理處
    罰條例第五十六條第一項第六款、第七條之二第一項第七款
    、第二項第四款、第八十五條第一項所明定。此外，汽車駕
    駛人停車時，併排停車為警舉發者，依違反道路交通管理事
    件統一裁罰基準及處理細則第四十四條第一項及違反道路交
    通管理事件統一裁罰基準表之規定，尚須依行為人所駕駛車
    輛之種類，決定應對行為人所處罰鍰之數額。是行為人如係
    駕駛自用一般小客車停車時併排停車而為警舉發，並經主管
    機關調查後仍認定其有違規停車之行為者，依違反道路交通
    管理事件統一裁罰基準及處理細則第四十四條第一項及違反
    道路交通管理事件統一裁罰基準表之規定，應對該行為人處
    以一千二百元之罰鍰。
二、本件異議人即受處分人甲○○於民國九十九年一月十四日上
    午十時十九分許，將其所有車牌號碼Ｇ四—六七三號營業一
    般小客車，違規併排停放在臺北市○○區○○路二一五巷六
    號週邊，且駕駛人不在現場，經臺北市停車管理工程處交通
    助理員方榮貴當場以拍照之方式採證，並以前揭車輛有違反
    道路交通管理處罰條例第五十六條第一項第六款規定之違規
    事實，逕行掣單舉發。嗣將臺北市政府警察局舉發違反道路
    交通管理事件通知單送達受處分人後，受處分人隨即於九十
    九年一月二十一日向原舉發機關提出申訴，並經原處分機關
    之調查結果，認受處分人確有「併排停車」之違規行為，原
    處分機關乃於九十九年二月九日，依首揭道路交通管理處罰
    條例第五十六條第一項第六款違反道路交通管理事件統一裁
    罰基準及處理細則第四十三條、第四十四條及違反道路交通
    管理事件統一裁罰基準表之規定，裁處受處分人一千二百元
    之罰鍰。
三、據受處分人之聲明異議狀暨陳述書意旨，固不否認於前述時
    間，將其所有前揭車輛停放在上開路段，惟辯稱：該違規地
    點旁為私人土地，亦為社區停車處，並非一般交通往來通道
    ，且無車輛可直接通行；又停放於此處之車輛，社區人士皆
    知係何人所有，故車輛若為併排停放，皆會留下電話以方便
    聯絡移車。再臺北市停車地方少，若於死巷道內亦不准停車
    ，則若駕駛人如有內急需方便，暫停一下均有可能吃上一張
    罰單，進入開單舉發，難以令人信服；本件若伊應受罰，則
    於此處橫停之車輛均應被罰云云。
四、經查：
（一）本件受處分人所有上開車輛，確有於前揭時間在前開已停
      有車輛之道路旁停車之事實，為受處分人所不爭執，並有
      舉發採證照片一幀在卷可稽，應堪採信。
（二）受處分人雖以前揭情詞置辯。惟查，道路交通安全規則第
      一百十二條第二項規定意旨，無非在規範汽車駕駛人停車
      時，不得佔用太多道路路面，以確保道路暢通，因而規定
      停放汽車應前後輪胎外緣距緣石或路面邊緣四十公分以內
      。然觀諸卷附舉發採證照片所示，受處分人所有之汽車併
      排停放於臺北市○○路二一五巷六號前佔用車道，其車身
      突兀於車道之中，姑不論是否已達到阻礙交通情形，然其
      已影響該道路之車輛與行人往來通行之順暢，灼然甚明。
      且由受處分人所附照片顯示，受處分人違規停車處所旁，
      係一處整排可供車輛為與道路行向呈垂直方向停放之空地
      ，則該停車場所前方之車輛進出通道當仍屬道路，而該道
      路旁其上既已停有車輛，受處分人復將其所有之車輛停放
      該車左側，即屬併排停車，而本件受處分人之所以遭掣單
      舉發者，正係其將前開車輛與其他車輛併排停放之違規行
      為，並非如受處分人所泛指，係針對該處所謂「橫停」之
      車輛開罰。況受處分人亦自承，於該處停放之車輛若係併
      排停放，皆會留下電話以方便聯絡移車，可見該處車輛若
      併排停放已然影響其他車輛或行人通行之順暢，甚至已造
      成阻礙，否則何需留下電話以方便聯絡移動車輛，是受處
      分人前揭所辯云云，自非可採。
（三）綜上，本件事證明確，受處分人所有之車輛於前開時間、
      地點，有前開違規行為，堪以認定。
五、綜上所述，受處分人確有於前揭時間，違規併排停車之行為
    ，自屬違反道路交通管理處罰條例第五十六條第一項第六款
    之規定，而受處分人於舉發通知單上所載應到案日期前即向
    原舉發機關提出申訴，復經原處分機關調查後，乃依道路交
    通管理處罰條例第五十六條第一項第六款，違反道路交通管
    理事件統一裁罰基準及處理細則第四十三條、第四十四條及
    違反道路交通管理事件統一裁罰基準表之規定，裁處受處分
    人一千二百元罰鍰，經核並無違誤，本件異議為無理由，自
    應予以駁回。
據上論斷，應依道路交通案件處理辦法第十九條，裁定如主文。
中    華    民    國    99    年    4     月    30    日
                  臺灣臺北地方法院交通法庭
                      法      官  雷淑雯
以上正本證明與原本無異。
如不服本裁定，應於裁定送達後五日內向本院提出抗告狀。
                      書  記  官  胡詩唯
中    華    民    國    99    年    4     月    30    日

司法院資訊處製作；財團法人民間司法改革基金會備份。
